臺灣板橋地方法院刑事裁定　　　　　　100年度撤緩字第335號
聲　請　人　臺灣板橋地方法院檢察署檢察官
受　刑　人　陳月雲
上列聲請人因受刑人犯藏匿人犯案件（臺灣臺北地方法院100 年
度易字第814 號），聲請撤銷緩刑之宣告（100 年度執聲字第32
45號），本院裁定如下：
    主  文
聲請駁回。
    理  由
一、聲請意旨略以：上列受刑人陳月雲因犯藏匿人犯案件，經臺
    灣臺北地方法院以100 年度易字第814 號判處有期徒刑2 月
    ，如易科罰金，以新臺幣（下同）1000元折算1 日（聲請書
    漏載於此），緩刑2 年，緩刑期間付保護管束，並應向檢察
    官指定之政府機關、政府機構、行政法人、社區或其他符合
    公益目的之機構或團體（聲請書誤載為機關）提供200 小時
    之義務勞務，並於民國100 年6 月1 日確定在案。玆因受保
    護管束人經傳喚未到，核其行為違反刑法第74條第2 項第5
    款及保安處分執行法第74條之2 第2 款之規定，情節重大，
    已合於刑法第75條之1 第1 項第4 款所定得撤銷緩刑宣告之
    原因，爰依刑事訴訟法第476 條規定聲請撤銷緩刑等語。
二、按受保護管束人在保護管束期間內，應遵守左列事項：一、
    保持善良品行，不得與素行不良之人往還。二、服從檢察官
    及執行保護管束者之命令。三、不得對被害人、告訴人或告
    發人尋釁。四、對於身體健康、生活情況及工作環境等，每
    月至少向執行保護管束者報告1 次。五、非經執行保護管束
    者許可，不得離開受保護管束地；離開在10日以上時，應經
    檢察官核准。受保護管束人違反前條各款情形之一，情節重
    大者，檢察官得聲請撤銷保護管束或緩刑之宣告。保安處分
    執行法第74條之2 、第74條之3 第1 項分別定有明文。
三、次按刑事訴訟文書之送達，除有特別規定外，準用民事訴訟
    法之規定，刑事訴訟法第62條定有明文。又送達，於應受送
    達人之住居所、事務所或營業所為之；送達不能依前2 條規
    定為之者，得將文書寄存送達地之自治或警察機關，並作送
    達通知書2 份，1 份黏貼於應受送達人住居所、事務所、營
    業所或其就業處所門首，另1 份置於該送達處所信箱或其他
    適當位置，以為送達。寄存送達，自寄存之日起，經10日發
    生效力，民事訴訟法第136 條、第138 條第1 項、第2 項分
    別定有明文。
四、經查，受刑人陳月雲前因犯藏匿人犯案件，經臺灣臺北地方
    法院以100 年度易字第814 號判處有期徒刑2 月，如易科罰
    金，以1000元折算1 日，緩刑2 年，緩刑期間付保護管束，
    並應向檢察官指定之政府機關、政府機構、行政法人、社區
    或其他符合公益目的之機構或團體提供200 小時之義務勞務
    ，業於100 年6 月1 日確定在案等情，有上開刑事判決及臺
    灣高等法院被告前案紀錄表各1 份附卷可稽。復查，受刑人
    於緩刑付保護管束期間內，由臺灣板橋地方法院檢察署檢察
    官執行保護管束，先經臺灣板橋地方法院檢察署檢察官分別
    向其住所地即新北市三重區○○○路32巷36號5 樓、居所地
    即新北市○○區○○街87巷30號3 樓送達執行傳票，命其於
    100 年8 月22日上午9 時30分前往報到（下稱第一次執行傳
    票），因未獲會晤受刑人本人亦無其同居人或受僱人得代為
    收受，乃於100 年8 月10日寄存於新北市警察局三重分局三
    重派出所、中興橋派出所；再經該署檢察官分別向其住所地
    即新北市三重區○○○路32巷36號5 樓、居所地即新北市三
    重區○○○路32巷36號6 樓、新北市○○區○○街87巷30號
    3 樓送達執行傳票，命其於100 年9 月8 日上午9 時30 分
    前往報到（下稱第二次執行傳票），因未獲會晤受刑人本人
    亦無其同居人或受僱人得代為收受，乃於100 年8 月30 日
    寄存於新北市警察局三重分局三重派出所、中興橋派出所；
    嗣因屆期受刑人未遵期報到，另經新北市政府警察局三重分
    局、中興橋派出所員警查訪結果，受刑人現未居住於其上開
    住、居所地等情，固有臺灣板橋地方法院檢察署檢察官執行
    保護管束命令2 紙、該署送達證書5 紙、新北市政府警察局
    三重分局100 年9 月24日新北警重刑字第1000048264號函暨
    所附之查訪紀錄表、內政部戶役政資料電子閘門系統個人基
    本資料查詢結果及該署執行案件資料表各1 份等在卷可考。
    惟查，本案受刑人於審理中曾經陳報「新北市三重區○○○
    路32巷36號6 樓」為其現居地，此有前揭刑事判決可參，足
    認該址亦為被告之居所地，而依執行卷內資料所示，並未見
    聲請人就上開被告居所地有為第一次執行傳票之通知，送達
    程序自難謂合法。又第二次執行傳票既係以寄存方式送達，
    依前開說明，即須自寄存之日起經10日始生送達之效力，亦
    即於100 年9 月10日始生效；然前述之生效日，已逾應報到
    之100 年9 月8 日，受刑人根本無從遵期報到，自不生合法
    送達之效力。此外，受刑人既已搬出而未再居住於上址，已
    如前述；參以前述檢察官執行保護管束命令傳票5 份，經寄
    存於三重分局三重派出所、中興橋派出所後，始終無人前往
    領取等情，則有本院100 年12月9 日辦理刑事案件電話記錄
    查詢表2 紙在卷可稽（見本院卷第8 、9 頁），難認受刑人
    已經確實得知前揭檢察官命令而故意不依命令到場。
五、從而，本件實無以遽認受刑人確有違反保安處分執行法第74
    條之2 第2 款規定之情事，依上開說明，聲請人聲請撤銷本
    件緩刑宣告，尚難准許，爰裁定如主文。
中    華    民    國    100   年    12    月    14    日
                    刑事第十一庭  法  官  黃司熒
以上正本證明與原本無異。
如不服本裁定，應於裁定送達後5 日內，向本院提出抗告狀（應
附繕本）。
                                  書記官  屠衛民
中    華    民    國    100   年    12    月    15    日